【裁判字號】    97,交聲,151
【裁判日期】    970827
【裁判案由】    交管條例聲異
【裁判全文】
臺灣板橋地方法院刑事裁定            97年度交聲字第151 號
原處分機關  交通部公路總局台北區監理所蘆洲監理站
異  議  人
即受處分人  甲○○
上列受處分人因違反道路交通管理處罰條例案件，對於交通部公
路總局台北區監理所蘆洲監理站中華民國九十六年十二月二十六
日以北監蘆字第裁00-00000號違反道路交通管理事件裁決書所為
之裁決處分不服，聲明異議，本院裁定如下：
    主      文
原處分關於甲○○記違規點數壹點部分撤銷。
其餘異議駁回。
    理      由
一、原處分意旨略以：異議人即受處分人於民國八十八年四月十
    三日下午五時三十分許，騎駕車號ＲＹＮ─７３６號輕型機
    車，行經台北縣三重市○○路、正義北路口，因有「紅燈超
    越停止線」之違規，經警攔停舉發，填具台北縣警察局八十
    八年四月十三日北縣警交丙字第0043950 號舉發違反道路交
    通管理事件通知單，原處分機關於九十六年十二月二十六日
    依道路交通管理處罰條例第六十條第二項第三款、第六十三
    條等規定，裁處罰鍰新台幣（下同）一千八百元，並記違規
    點數一點，異議人於九十七年一月十日聲明異議等情。
二、異議意旨則以：異議人確有前開違規經警攔停舉發，惟裁決
    時間已超過八年而罹於時效，原處分應予撤銷等語。
三、法院之判斷：
（一）按汽車駕駛人，駕駛汽車有不遵守道路交通標誌、標線、
      號誌之指示者，處新台幣九百元以上一千八百元以下罰鍰
      ，道路交通管理處罰條例第六十條第二項第三款定有明文
      。
（二）查異議人於前開時、地，騎駕機車行經前開路段，因有「
      紅燈超越停止線」之違規，為警攔停舉發等事實，為異議
      人所不否認，並有舉發違反道路交通管理事件通知單附卷
      可稽，是異議人確有前開違規等情，應堪認定。
（三）次按行政罰之裁處權，因三年期間之經過而消滅。前項期
      間，自違反行政法上義務之行為終了時起算。但行為之結
      果發生在後者，自該結果發生時起算；本法施行前違反行
      政法上義務之行為應受處罰而未經裁處，於本法施行後裁
      處者，除第十五條、第十六條、第十八條第二項、第二十
      條及第二十二條規定外，均適用之。前項行政罰之裁處權
      時效，自本法施行之日起算，行政罰法第二十七條第一項
      、第二項、第四十五條分別定有明文。而行政罰法於九十
      四年二月五日經總統公布，於九十五年二月五日施行，是
      關於交通違規之裁決時效，應自九十五年二月五日起算，
      至九十八年二月四日消滅。
（四）查原處分機關係於九十六年十二月二十六日為本案裁決，
      依前開說明，並未逾法定之三年時效期間，異議人主張本
      案已罹於時效云云，尚屬無據。
（五）惟行為後法律或自治條例有變更者，適用行政機關最初裁
      處時之法律或自治條例。但裁處前之法律或自治條例有利
      於受處罰者，適用最有利於受處罰者之規定，行政罰法第
      五條定有明文，此稱從新從輕原則。查異議人於八十八年
      四月十三日違規後，道路交通管理處罰條例第六十三條規
      定業於九十四年一月二十八日修正，其中將「汽車駕駛人
      有第六十條第一項、第二項第一款至第三款情形之一者，
      除依原條款處罰鍰外，並予記違規點數一點」之規定，修
      正為「汽車駕駛人有第六十條第一項、第二項第一款、第
      二款情形之一者，除依原條款處罰鍰外，並予記違規點數
      一點」。經比較新舊法結果，新法刪除關於違反第六十條
      第二項第三款規定之駕駛人記違規點數之規定，是以修正
      後之法律對異議人有利，自應適用裁處時之法律論處。
四、綜上所述，原處分關於對駕駛人記違規點數一點之部分，既
    經修法刪除，原處分機關仍裁罰記違規點數一點，尚有未洽
    ，應將原處分關於此部分撤銷。至原處分機關於九十六年十
    二月二十六日裁罰，並未逾法定之三年時效期間，異議人聲
    明異議主張罹於時效之部分為無理由，應予駁回。
五、據上論斷，應依道路交通管理處罰條例第八十七條第二項、
    道路交通案件處理辦法第二十條、第十九條，裁定如主文。
中    華    民    國    97    年    8     月    27    日
                  刑事第六庭  法  官  林鈺琅
以上正本證明與原本無異。
如不服本裁定，應於送達後5 日內，向本院提出抗告狀。
                              書記官  林蔚然
中    華    民    國    97    年    8     月    27    日


司法院資訊處製作；財團法人民間司法改革基金會備份。
